---
title: "Kulturförderung der Stadt Uster"
author: "Herausgeberin: Stadt Uster, Fachstelle Kultur"
output:
  tufte::tufte_html:
    tufte_variant: "envisioned"
---

```{r setup, include=FALSE}
library(tufte)
library(knitr)
knitr::opts_chunk$set(echo = TRUE)

#Bibliotheken
library(tidyverse)
library(RCurl)

library(tm)
library(wordcloud)
library(RColorBrewer)
library(RCurl)

#Datenimport und -aufbereitung
data <- read.csv("https://raw.githubusercontent.com/GesellschaftStadtUster/kultur_foerderbeitrage/main/daten_kulturfoerderung_uster.csv")
data <- as.data.frame(data)

```

## Übersicht
Dieser Report wird automatisiert anhand der Daten zur Kulturförderung der Stadt Uster erstellt. Er fasst die wichtigsten Erkenntnisse grafisch zusammen  Die Auswertung erfolgt mittels R, das entsprechende Script ist unter [report.Rmd](https://github.com/GesellschaftStadtUster/kultur_foerderbeitrage/report.Rmd) verfügbar.

## Kulturförderbeiträge über die letzten Jahre
```{marginfigure, echo = TRUE}
Die Stadt Uster fördert das kulturelle Leben in der Stadt sowohl über mehrjährige Leistungskontrakte wie auch über einzelne Förderbeiträge.
```

```{r, echo=FALSE}
data$DatumEntscheid <- as.Date(data$DatumEntscheid)
anzahljahre <- as.numeric(format(max(as.Date(data$DatumEntscheid)), format="%Y")) - as.numeric(format(min(as.Date(data$DatumEntscheid)), format="%Y"))
startjahr <- as.numeric(format(min(as.Date(data$DatumEntscheid)), format="%Y"))

wert <- data %>% filter(DatumEntscheid >= as.Date(paste0(startjahr,"-01-01")) & DatumEntscheid <= as.Date(paste0(startjahr,"-12-31")))
summe <- sum(wert$FoerderbeitragCHF)
jahre <- startjahr

for(i in 1:anzahljahre){
  wert <- data %>% filter(DatumEntscheid >= as.Date(paste0(startjahr+i,"-01-01")) & DatumEntscheid <= as.Date(paste0(startjahr+i,"-12-31")))
  wert <- sum(wert$FoerderbeitragCHF)
  summe <- c(summe,wert)
  jahre <- c(jahre,startjahr+i)
}

barplot(summe/1000,names.arg = jahre,main = "Kulturförderbeiträge der Stadt Uster" ,ylab = "Förderbeitrag pro Jahr [in 1000 CHF]")

```

## Die Entwicklung der einzelnen Förderbereiche
Auswertung noch ausstehend
```{marginfigure, echo = TRUE}
Mit der Zuordnung der Beiträge nach Förderbereiche wird klar ersichtlich, welche Leistungen mit der Kulturförderung der Stadt Uster möglich wird.

```


## Grundlagen
Diese Auswertung zur Kulturföderung der Stadt Uster basiert auf dem von der Fachstelle Kultur der Stadt Uster zur Verfügung gestellten offenen Daten. Diese sind unter [CC BY 4.0](https://creativecommons.org/licenses/by/4.0/deed.de) lizensiert und werden über [opendata.swiss](#) zur Verfügung gestellt.

Diese Auswertung wurde von Andreas Wyss für das Geschäftsfeld Gesellschaft erstellt. Bei Fragen betreffend  offenen Daten des Geschäftsfelds oder dieser spezifischen kann man sich an dieses über [data@griu.ch](mailto:data@griu.ch) wenden.
