---
title: "Kulturförderung der Stadt Uster"
author: "Herausgeberin: Stadt Uster, Fachstelle Kultur"
output:
  tufte::tufte_html:
    tufte_variant: "envisioned"
---

```{r setup, include=FALSE}
library(tufte)
library(knitr)
knitr::opts_chunk$set(echo = TRUE)

#Bibliotheken
library(tidyverse)
library(RCurl)

library(tm)
library(wordcloud)
library(RColorBrewer)
library(RCurl)

#Datenimport und -aufbereitung
data <- read.csv("https://raw.githubusercontent.com/GesellschaftStadtUster/kultur_foerderbeitrage/main/daten_kulturfoerderung_uster.csv")
data <- as.data.frame(data)

```

## Übersicht
Dieser Report wird automatisiert anhand der Daten zur Kulturförderung der Stadt Uster erstellt. Er fasst die wichtigsten Erkenntnisse grafisch zusammen und steht auch als [PDF](https://github.com/GesellschaftStadtUster/kultur_foerderbeitrage/report.pdf) zur Verfügung. Die Auswertung erfolgt mittels R, das entsprechende Script ist unter [report.Rmd](https://github.com/GesellschaftStadtUster/kultur_foerderbeitrage/report.Rmd) verfügbar.   erstellt und fasst die aktuellen Daten der Kulturförderung der Stadt Uster zusammen.

## Kulturförderbeiträge über die letzten Jahre
```{marginfigure, echo = TRUE}
Die Stadt Uster fördert das kulturelle Leben in der Stadt sowohl über mehrjährige Leistungskontrakte wie auch über einzelne Betriebsbeiträge.
```

```{r, echo=FALSE}
anzahljahre <- as.numeric(format(as.Date(max(data$DatumEntscheid)), format="%Y")) - as.numeric(format(as.Date(min(data$DatumEntscheid)), format="%Y"))
startjahr <- as.numeric(format(as.Date(min(data$DatumEntscheid)), format="%Y"))

wert <- data %>% filter(DatumEntscheid >= as.Date(paste0(startjahr,"-01-01")) & DatumEntscheid <= as.Date(paste0(startjahr,"-12-31")))
summe <- sum(wert$Förderbeitrag.in.CHF)
jahre <- startjahr

for(i in 1:anzahljahre){
  wert <- data %>% filter(DatumEntscheid >= as.Date(paste0(startjahr+i,"-01-01")) & DatumEntscheid <= as.Date(paste0(startjahr+i,"-12-31")))
  wert <- sum(wert$Förderbeitrag.in.CHF)
  summe <- c(summe,wert)
  jahre <- c(jahre,startjahr+i)
}

barplot(summe/1000,names.arg = jahre,main = "Kulturförderbeiträge der Stadt Uster" ,ylab = "Förderbeitrag pro Jahr [in 1000 CHF]")

```

## Die Entwicklung der einzelnen Förderbereiche
```{marginfigure, echo = TRUE}
Mit der Zuordnung der Beiträge nach Förderbereiche wird klar ersichtlich, welche Leistungen mit der Kulturförderung der Stadt Uster möglich wird.

```

## Begriffe in den Projekttiteln
```{marginfigure, echo = TRUE}
Die Häufigkeit von Begriffen in den Projekttiteln gibt einen Eindruck der Inhalte der geförderten Projekte und Anbieter.
```

```{r, echo=FALSE, warning=FALSE}

filterbegriffe <- c("uster","ein","der","ein","von","für","eine","leistungskontrakt","mit","und")
doc <- Corpus(VectorSource(data$Projekt))
toSpace <- content_transformer(function (x , pattern ) gsub(pattern, " ", x))
doc <- tm_map(doc, toSpace, "/")
doc <- tm_map(doc, toSpace, "\\|")

doc <- tm_map(doc, content_transformer(tolower))
doc <- tm_map(doc, removeNumbers)
doc <- tm_map(doc, removeWords, stopwords("german"))
doc <- tm_map(doc, removeWords, filterbegriffe) 
#doc <- tm_map(doc, removePunctuation)
doc <- tm_map(doc, toSpace, ":")
doc <- tm_map(doc, toSpace, "«")
doc <- tm_map(doc, toSpace, "–")
doc <- tm_map(doc, toSpace, ",")
doc <- tm_map(doc, stripWhitespace)
#doc <- tm_map(doc, stemDocument)
tdm <- TermDocumentMatrix(doc)
m <- as.matrix(tdm)
v <- sort(rowSums(m),decreasing=TRUE)
df <- data.frame(word = names(v),freq=v)

wortliste <- cbind(df$word[1:10],df$freq[1:10])
colnames(wortliste) <- c("Begriff im Projekttitel","Häufigkeit")

kable(wortliste)
```

## Grundlagen
Diese Auswertung zur Kulturföderung der Stadt Uster basiert auf dem von der Fachstelle Kultur der Stadt Uster zur Verfügung gestellten offenen Daten. Diese sind unter [CC BY 4.0](https://creativecommons.org/licenses/by/4.0/deed.de) lizensiert und werden über [opendata.swiss](#) zur Verfügung gestellt.

Diese Auswertung wurde von Andreas Wyss für das Geschäftsfeld Gesellschaft erstellt. Bei Fragen betreffend  offenen Daten des Geschäftsfelds oder dieser spezifischen kann man sich an dieses über [data@griu.ch](mailto:data@griu.ch) wenden.
